--- 
title: "輕鬆學習 R 語言"
author: "郭耀仁"
#date: "`r Sys.Date()`"
site: bookdown::bookdown_site
documentclass: book
bibliography: [book.bib, packages.bib]
biblio-style: apalike
link-citations: yes
description: "從基礎到應用，掌握資料科學的關鍵能力。"
---

# 關於本書

我希望可以寫作一本閱讀起來不那麼生澀的程式語言書籍，讓原本沒有程式基礎但是工作上有分析需求的使用者，像是產品經理（Product Managers）、商業分析師（Business Analysts）或行銷企劃人員（Marketing Specialists）能夠用很輕鬆的方式學會 R 語言，進而應用到工作中，提升工作掌握度。
這本書的寫作風格以輕鬆簡潔作為主要訴求，理想的閱讀時間是工作日的午餐時間，我認為最好的學習就是不佔用讀者工作以外的休憩時間，因此若能夠讓讀者一邊享用美味的午餐，一邊閱讀輕鬆簡潔的程式語言書籍，該是多麼美好而且值得推廣的理念。

## 誰是本書的目標讀者

這是一本 R 語言的入門書，它適合：

1.	從未接觸過 R 語言的初學者。
2.	想學習 R 語言的資料科學基本應用：資料處理與探索性分析的初學者。
3.	使用過 R 語言，但只是快速應用套件而無法自己撰寫程式解題的初階使用者。

## 誰可能不是本書的目標讀者

這是一本 R 語言的入門書，它無法滿足這些需求：

1.	已經能嫻熟使用 R 語言的中高階使用者。
2.	想尋找一本鉅細靡遺 R 語言技術手冊的中階使用者。

## 程式區塊

本書內容所附的程式區塊具有兩種特性：**自我包含（Self-contained）**與**自我解釋（Self-explanatory）**，這裡所謂的自我包含所指的是每一個程式區塊都可以獨立執行，不需要倚賴其他的程式區塊，這也是為什麼您可能會看到很多相同的程式一直重複出現，因為我希望讓讀者能夠在任何地方中斷閱讀，也能夠在任何地方繼續閱讀。
而這裡所謂的自我解釋所指的是每一個程式區塊都是在解釋（或示範）前後文的描述，因為我相信在程式語言的學習上，千言萬語的文字敘述，往往不如一行程式與它所執行的結果還能夠清楚表達一個觀念。本書所附的程式區塊採用輸入與輸出一併陳列，鼓勵讀者全選複製並在自己的 R/RStudio 環境執行並觀察輸出。

```{r}
for (i in 1:3){
  print(c("我", "喜歡", "R 語言")[i])
}
```

## 環境與版本

本書使用 R/RStudio 撰寫 R 的程式設計，詳細版本資訊為：

```{r}
sessionInfo()
```

```{r include=FALSE}
# automatically create a bib database for R packages
knitr::write_bib(c(
  .packages(), 'bookdown', 'knitr', 'rmarkdown', 'dplyr', 'ggplot2', 'rvest'
), 'packages.bib')
```
